臺灣花蓮地方法院刑事判決              100年度訴字第202號
公  訴  人  臺灣花蓮地方法院檢察署檢察官
被      告  劉文雋
上列被告因違反毒品危害防制條例案件，經檢察官提起公訴（10
0年度毒偵字第298號、偵字第1926號），被告於準備程序中就被
訴事實為有罪之陳述，經本院合議庭裁定改依簡式程序審理，判
決如下：
    主  文
劉文雋施用第一級毒品，累犯，處有期徒刑捌月，扣案吸食器壹
組、吸食燈泡壹個、吸管肆支，均沒收。又施用第二級毒品，累
犯，處有期徒刑伍月，扣案吸食器壹組、吸食燈泡壹個、吸管肆
支，均沒收。應執行有期徒刑拾壹月，扣案吸食器壹組、吸食燈
泡壹個、吸管肆支，均沒收。
    事  實
一、劉文雋於民國93年間因施用毒品案件，經本院以93年度毒聲
    字第24號裁定送勒戒處所觀察、勒戒後，因無繼續施用毒品
    傾向，於93年7月7日釋放，並經臺灣花蓮地方法院檢察署檢
    察官以93年度毒偵緝字第51號為不起訴處分確定；復於94年
    間因施用毒品案件，經本院以94年度易字第38號判處有期徒
    刑6月確定，於96年1月26日縮刑期滿執行完畢；於98年間因
    重利案件，經臺灣臺中地方法院分別以98年度豐簡字第 427
    號、98年度中簡字第2980號判處有期徒刑3月、3月確定，嗣
    經同院以99年度聲字第467號裁定應執行有期徒刑5月確定，
    於99年8月1日縮刑期滿執行完畢。詎其仍不知警惕，復分別
    基於施用第一級、第二級毒品之犯意，先於100年4月8日8時
    45分許為警採尿前回溯96小時內之某時許，在花蓮縣某處，
    以將第一級毒品海洛因置入吸食器與玻璃球內，加熱燒烤後
    吸食煙霧之方式，施用海洛因1次；另於100年4月5日21時許
    ，花蓮縣花蓮市○○街69巷9號其住處內 ，以將第二級毒品
    甲基安非他命置於吸食器與玻璃球內，加熱燒烤後吸食煙霧
    之方式，施用甲基安非他命1次。嗣警於100年4 月8日6時30
    分許，持本院所核發之搜索票前往上開住處執行搜索，扣得
    電子磅秤1台、注射針筒5支、吸食器1組、吸食燈泡1個、吸
    管4支、空分裝袋2包及葡萄糖1包，並經其同意於同日8時45
    分許採其尿液送驗，結果呈嗎啡、可待因、安非他命及甲基
    安非他命陽性反應。
二、案經花蓮縣警察局花蓮分局報告臺灣花蓮地方法院檢察署檢
    察官偵查起訴。
    理  由
一、本件係經被告劉文雋於準備程序當庭表示認罪，而經本院裁
    定以簡式審判程序加以審理，則依據刑事訴訟法第273條之2
    、同法第159條第2項之規定，不適用傳聞法則有關限制證據
    能力之相關規定，合先敘明。
二、上揭犯罪事實，業據被告於本院準備程序及審理時均坦承不
    諱（見本院卷第29、35-37頁），且被告於100年4 月8日8時
    45分許，經警得其同意採集尿液送驗，結果呈嗎啡、可待因
    、安非他命及甲基安非他命陽性反應等情，有慈濟大學濫用
    藥物檢驗中心檢驗總表、偵辦毒品案件涉嫌人尿液檢體採集
    送驗記錄表在卷可按（見警一卷第14-17頁） ，復有並有本
    院搜索票、搜索扣押筆錄影本、照片5張在卷 （見警一卷第
    7-11頁，警二卷第17-19頁），及吸食器1組、吸食燈泡1 個
    、吸管4支扣案可證，足認被告之自白與事實相符。
三、按毒品危害防制條例於92年7月9日修正公布，自93年1月9日
    施行，其中第20條、第23條將施用毒品之刑事處遇程序，區
    分為「初犯」及「5年內再犯」、「5年後再犯」。依其立法
    理由之說明：「初犯」，經觀察、勒戒或強制戒治後，應為
    不起訴處分或不付審理之裁定；經觀察、勒戒或強制戒治執
    行完畢釋放後， 「5年內再犯」者，因其再犯率甚高，原實
    施之觀察、勒戒及強制戒治既已無法收其實效，爰依法追訴
    或裁定交付審理。至於經觀察、勒戒或強制戒治執行完畢釋
    放後， 「5年後再犯」者，前所實施之觀察、勒戒或強制戒
    治已足以遮斷其施用毒品之毒癮，為期自新及協助其斷除毒
    癮，仍適用「初犯」規定，先經觀察、勒戒或強制戒治之程
    序。從而依修正後之規定，僅限於「初犯」及 「5年後再犯
    」二種情形，始應先經觀察、勒戒或強制戒治程序。倘被告
    於5年內已再犯，經依法追訴處罰，縱其第3次 （或第2次以
    上）再度施用毒品之時間，在初犯經觀察、勒戒或強制戒治
    執行完畢釋放5年以後，已不合於「5年後再犯」之規定，且
    因已於 「5年內再犯」，顯見其再犯率甚高，原實施觀察、
    勒戒或強制戒治，已無法收其實效，即應依該條例第10條處
    罰 （最高法院97年度第5次刑事庭會議決議意旨參照）。查
    被告於93年間因施用毒品案件，經本院以93年度毒聲字第24
    號裁定送勒戒處所觀察、勒戒後，因無繼續施用毒品傾向，
    於93年7月7日釋放，並經臺灣花蓮地方法院檢察署檢察官以
    93年度毒偵緝字第51號為不起訴處分確定；復於94年間因施
    用毒品案件，經本院以94年度易字第38號判處有期徒刑6 月
    確定，於96年 1月26日縮刑期滿執行完畢乙節，有臺灣高等
    法院被告前案紀錄表、施用毒品案件紀錄表各 1份附卷足稽
    ，其於觀察、勒戒執行完畢釋放後 5年內，已因再犯施用毒
    品案件，為法院追訴處罰，雖本次係於其受觀察、勒戒執行
    完畢釋放5 年後再犯，揆諸首揭實務見解意旨，仍應依法予
    以追訴處罰。綜上所述，本件事證明確，被告犯行洵堪認定
    ，應依法論科。
四、核被告所為，係犯毒品危害防制條例第10條第 1項之施用第
    一級毒品罪，及同條例第10條第2項之施用第二級毒品罪 。
    被告持有第一級毒品海洛因及第二級毒品甲基安非他命進而
    施用之，其持有之低度行為應為施用之高度行為所吸收，均
    不另論罪。被告所犯上開2罪 ，犯意各別，行為互殊，應予
    分論併罰。查被告於98年間，因重利案件，經臺灣臺中地方
    法院分別以98年度豐簡字第427號 、98年度中簡字第2980號
    判處有期徒刑3 月、3月確定，嗣經同院以99年度聲字第467
    號裁定應執行有期徒刑5月確定，於99年8月 1日縮刑期滿執
    行完畢等情，有臺灣高等法院被告前案紀錄表附卷可佐，其
    於受徒刑之執行完畢後，5 年以內故意再犯本件有期徒刑以
    上之數罪，均為累犯，均應依刑法第47條第1 項規定加重其
    刑。爰審酌被告高職畢業之智識程度，前曾因施用毒品犯行
    經送觀察、勒戒，仍無法戒除毒癮，惟其施用毒品係傷害自
    身健康，所生危害非鉅，犯後坦承犯行等一切情狀，各量處
    如主文所示之刑，及定應執行刑。扣案之吸食器1組 、吸食
    燈泡1個、吸管4支，均為被告所有，供本件施用海洛因與甲
    基安非他命所用之物，業據被告供承在卷（見本院卷第29頁
    ），爰依刑法第38條第1項第2款規定宣告沒收，至扣案之其
    餘物品，被告否認為其所有，亦無證據證明與本件施用毒品
    有關，爰不另為沒收之諭知。
據上論斷，應依刑事訴訟法第273條之1第1項 、第299條第1項前
段，毒品危害防制條例第10條第1項、第2項，刑法第11條前段、
第47條第1項、第51條第5款、第38條第1項第2款，判決如主文。
本案經檢察官林英正到庭執行職務。
中    華    民    國   100    年    7     月    29    日
                  刑事第三庭    法  官  吳育汝
以上正本證明與原本無異。
如不服本判決應於收受送達後10日內向本院提出上訴書狀，並應
敘述具體理由。其未敘述上訴理由者，應於上訴期間屆滿後20日
內向本院補提理由書(均須按他造當事人之人數附繕本)「切勿逕
送上級法院」。
中    華    民    國   100    年    7     月    29    日
                                書記官
附錄論罪科刑法條：
毒品危害防制條例第10條第1項、第2項：
施用第一級毒品者，處6月以上5年以下有期徒刑。
施用第二級毒品者，處3年以下有期徒刑。